【裁判字號】    98,易,1936
【裁判日期】    980930
【裁判案由】    傷害
【裁判全文】
臺灣板橋地方法院刑事判決              98年度易字第1936號
公  訴  人  臺灣板橋地方法院檢察署檢察官
被      告  甲○○
上列被告因傷害案件，經檢察官提起公訴（98年度偵字第11983
號），本院以裁定進行簡式審判程序，判決如下：
    主  文
甲○○傷害人之身體，處拘役伍拾日，如易科罰金，以新臺幣壹
仟元折算壹日。
    事  實
一、甲○○與A 女（代號為3447A9801 號；真實姓名、年籍詳卷
    ）係朋友關係，渠2 人於民國98年1 月14日凌晨0 時30分許
    ，在甲○○位於臺北縣板橋市○○路○ 段275 號4 樓住處內
    ，因細故發生口角爭執，詎甲○○竟基於傷害人身體之犯意
    ，徒手毆打A 女，致A 女受有臉部、頸部多處瘀傷、擦傷、
    右肩瘀傷等傷害。
二、案經A 女訴由臺北縣政府警察局海山分局報請臺灣板橋地方
    法院檢察署檢察官偵查起訴。
    理  由
一、上揭事實，業據被告甲○○於本院審理時坦白承認，核與告
    訴人A 女於警詢及偵查中檢察官訊問時指訴及證述之情節、
    證人即A 女之友人李晉宇於偵查中檢察官訊問時所證述之情
    節大致相符，並有新泰綜合醫院診斷證明書1 紙在卷可稽，
    足認被告上開自白，核與事實相符；本件事證明確，被告犯
    行堪以認定。
二、核被告所為，係犯刑法第277 條第1 項（起訴書誤載為刑法
    第227 條第1 項）之傷害罪。爰審酌被告僅因口角糾紛，未
    能理性解決，即任意出手傷人，顯見其對於他人法益之漠視
    態度，及其行為對於告訴人所造成之傷害程度尚非重大，犯
    後已坦承犯行，惟迄未能與告訴人達成和解等一切情狀，量
    處如主文所示之刑，並諭知易科罰金之折算標準。
據上論斷，應依刑事訴訟法第284 條之1 、第273 條之1 第1 項
、第299 條第1 項前段，刑法第277 條第1 項、第41條第1 項前
段，刑法施行法第1 條之1 第1 項、第2 項前段，判決如主文。
本案經檢察官黃彥琿到庭執行職務
中    華    民    國    98    年     9    月    30    日
                刑事第十一庭  法  官  劉景宜
上列正本證明與原本無異。
如不服本判決，應於判決送達後10日內敘明上訴理由，向本院提
出上訴狀 (應附繕本) ，上訴於臺灣高等法院。其未敘述上訴理
由者，應於上訴期間屆滿後20日內向本院補提理由書「切勿逕送
上級法院」。
                              書記官  謝秀青
中    華    民    國    98    年     9    月    30    日
附錄本案論罪科刑法條全文：
刑法第277 條第1 項
中華民國刑法第277條
（普通傷害罪）
傷害人之身體或健康者，處3年以下有期徒刑、拘役或1千元以下
罰金。
犯前項之罪因而致人於死者，處無期徒刑或7年以上有期徒刑；
致重傷者，處3年以上10年以下有期徒刑。


司法院資訊處製作；財團法人民間司法改革基金會備份。
